臺灣新北地方法院民事裁定
110年度消債更字第504號
聲  請  人  顏妤蓁  


上列當事人因消費者債務清理事件聲請更生，本院裁定如下：
    主  文
聲請人應於本裁定送達後10日內補正如附件所示事項，逾期未補
正即駁回其聲請。
    理  由
一、按聲請更生或清算不合程式或不備其他要件者，法院應以裁
    定駁回之，但其情形可以補正者，法院應定期間先命補正，
    消費者債務清理條例第8 條定有明文。又按聲請更生或清算
    ，徵收聲請費新臺幣（下同）1,000 元，郵務送達費及法院
    人員之差旅費不另徵收。但所需費用超過應徵收之聲請費者
    ，其超過部份，依實支數計算徵收之。前項所需費用及進行
    更生或清算程序之必要費用，法院得酌定相當金額，定期命
    聲請人預納之，逾期未預納者，除別有規定外，法院得駁回
    更生或清算之聲請，此觀同法第6 條之規定亦明。
二、查本件聲請人具狀聲請更生，惟未提出前開資料到院，爰定
    期命補正，如逾期未補正，則駁回其聲請。
三、依消費者債務清理條例第6 條第3 項、第8 條但書，裁定如
    主文。
中　　華　　民　　國　 110　　年　　12　　月　　15　　日
                  民事第一庭  法  官  毛崑山
上為正本係照原本作成。
本件不得抗告。
中　　華　　民　　國　 110　　年　　12　　月　　15　　日
                              書記官  童淑敏
附件：
一、預納郵務送達費3,010 元（按債務人及債權人總人數共7 人
    ，以每人10份，每份43元計算）。
二、詳細說明聲請人有何不能清償債務或不能清償之虞之情事，
    並提出不能清償債務或有不能清償之虞之相關證明文件。
三、聲請人聲請前2 年（即自民國108 年7 月13日起至110 年7
    月13日止）之財產變動狀況，包含：
(一)就不動產、動產所為之所有有償（買賣、互易、設定抵押權
    等）、無償（贈與、第三人清償等）行為所生之財產變動；
    倘於該段期間曾經取得或喪失不動產所有權，應詳為標明不
    動產之坐落地號、建號及其取得或出售之對價（買賣契約等
    ）相關資料。
(二)如有終止保險契約，應陳報終止日期、領取解約金數額；如
    曾有以保險契約向保險公司借款，其借款之時間及金額；如
    有變更保險契約之要保人，其變更之時間及變更後之要保人
    姓名。
(三)最近5 年內從事國內外股票、期貨、基金或其他金融商品之
    投資交易明細及證明文件。
四、陳報有無雙務契約（含「保險契約」）尚未履行完畢，及有
    無附條件買賣尚未付清價金。
五、財產及收入狀況說明書，應表明至少下列事項，並提出【證
    明文件】：
(一)財產目錄：
    土地、建築物最新第一類登記謄本（含他項權利部）、動產
    （含名稱、種類、數量）、【聲請人於各金融機構之全部存
    摺及證券集保存摺之「完整全部內頁」影本（須附銀行名稱
    及帳號、完整內頁資料並補登至本裁定送達日之後）】、股
    票（含公司、營利事業統一編號、主營業所所在地）、保險
    單（含以本人及配偶、未成年子女、父母為要保人或受益人
    之人壽保單及儲蓄性、投資性保單及該等保單之解約金數額
    ）、事業投資或其他資產在內之所有財產，並其性質及所在
    地；如財產附有擔保權、優先權或其他負擔，應一併表明（
    如抵押權、質權等），並提出該等權利之設定契約書。
(二)收入數額：
 1、說明聲請人目前任職於何處？平均每月收入約為若干元？並
    提出自108 年7 月起迄今之每月薪資袋或薪資明細單（含本
    俸、佣金、獎金、津貼等）、在職證明、薪資入帳存摺封面
    及內頁等證明文件。
 2、聲請人自108 年7 月份迄今有無領取年金、保險給付、租金
    收入、退休金或退休計畫收支款、各類政府補助金、分居或
    離婚贍養費或其他收入款項在內之所有收入款項？如有，應
    一併提出相關證明文件。
 3、聲請人有無於何公司行號兼職及每月兼職收入與證明文件。
(三)必要支出數額：
    就聲請人所主張之支出，如有相關單據（如發票、收據、繳
    費證明、轉帳存摺內頁等）可資釋明，請一併提出。
(四)依法應受聲請人扶養之人：
 1、應分擔顏朝龍、蕭錦節、李○宇扶養義務之人數及其姓名、
    與受扶養人之關係，並提出顏朝龍、蕭錦節、李○宇及其他
    扶養義務人之最新戶籍謄本（記事欄勿省略）、108 至109
    年度綜合所得稅各類所得資料清單、最新之國稅局財產歸屬
    資料。
 2、聲請人聲請前2 年實際支出應受扶養人顏朝龍、蕭錦節、李
    ○宇之扶養金額及其證明文件
 3、說明應受扶養人顏朝龍、蕭錦節、李○宇是否領取老人年金
    、低收入戶補助、殘障津貼、房租津貼等相關補助款及領取
    之金額為若干？暨提出相關證明文件。
六、陳報下列事項：
(一)無擔保及無優先權債權人依更生程序及依清算程序所得受償
    之總額及其計算方法。
(二)聲請人聲請更生前2 年間，可處分所得扣除自己及依法應受
    其扶養者所必要生活費用之數額及其計算方法。
(三)聲請人曾否經依消費者債務清理條例或破產法受刑之宣告，
    及有無曾經法院裁定開始更生、清算、破產和解，或破產之
    案件。
(四)聲請人目前實際居住於何處？與何人共同居住？並請提出相
    關資料釋明。
(五)聲請人陳報目前有強制執行現正繫屬法院中，請聲請人說明
    該強制執行案件目前之執行情形為何？是否業已執行完畢？
    倘聲請人係遭法院強制執行扣押薪資，應陳報自108 年7 月
    起迄今「每月」遭該法院強制扣薪之金額為若干，並提出相
    關之證明文件（如薪資明細表、執行命令等）。
(六)依聲請人提出之財產及收入狀況說明書所示，聲請人陳稱目
    前每月收入約為2 萬5,000 元，經扣除每月必要生活支出及
    扶養費2 萬8,900 元後，已無任何餘額，且尚有不足。請聲
    請人說明收入不足支付生活必要支出部分係如何負擔？又聲
    請人倘經本院裁定准予更生，聲請人擬提出之更生方案為何
    ？聲請人屆時將如何履行上開更生方案之數額？並請提出相
    關證明文件。